臺灣臺中地方法院刑事判決             100年度易字第2208號
公  訴  人  臺灣臺中地方法院檢察署檢察官
被      告  陳元昌
上列被告因家庭暴力防治法之傷害案件，經檢察官提起公訴（10
0年度偵字第12470號），本院判決如下：
    主    文
本件公訴不受理。
    理    由
一、公訴意旨如附件起訴書所載。
二、按告訴乃論之罪，其告訴經撤回者，應諭知不受理之判決，
    並得不經言詞辯論為之，此為刑事訴訟法第303 條第3 款、
    第307 條所明定。
三、本件被告陳元昌經檢察官以涉犯刑法第277 條第1 項之傷害
    罪嫌提起公訴，依照同法第287 條規定係屬告訴乃論之罪。
    茲因被告與告訴人林梅春業已和解，並據告訴人於第一審辯
    論終結前具狀撤回告訴，有調解書及撤回告訴狀各1 份附卷
    可稽，依上開說明，本件爰不經言詞辯論，諭知不受理之判
    決。
據上論斷，應依刑事訴訟法第303 條第3 款，第307 條，判決如
主文。
中    華    民    國   100    年    7     月    19    日
                    刑事第十二庭  法  官  莊秋燕
以上正本證明與原本無異。
如不服本判決應於收受判決後10日內向本院提出上訴書狀，並應
敘述具體理由；其未敘述上訴理由者，應於上訴期間屆滿後20日
內向本院補提理由書（均須按他造當事人之人數附繕本）「切勿
逕送上級法院」。
                                  書記官  楊賀傑
中    華    民    國   100    年    7     月    19    日
附件：
臺灣臺中地方法院檢察署檢察官起訴書
                                    100年度偵字第12470號
    被      告  陳元昌  男  56歲（民國○○年○○月○○日生）
                        住臺中市○○區鎮○路2段207號
                        國民身分證統一編號：Ｚ000000000號
上列被告因家庭暴力之傷害案件，業經偵查終結，認應提起公訴
，茲將犯罪事實及證據並所犯法條分敘如下：
        犯  罪  事  實
一、陳元昌為林梅春之配偶，2 人間具有家庭暴力防治法第3 條
    第1 款所稱家庭成員關係。詎陳元昌於民國100 年4 月16日
    上午9 時30分許，在臺中市○○區鎮○路2 段207 號內，因
    與林梅春發生爭執，竟基於傷害犯意，持塑膠椅毆打林梅春
    頭部，林梅春乃用左手阻擋，使林梅春受有左前臂挫傷瘀青
    之傷害。
二、案經林梅春訴由臺中市政府警察局清水分局移送偵辦。
        證  據  並  所  犯  法  條
一、證據清單及待證事實：
  (一)被告陳元昌於警詢時及偵查中之供述。證明：被告確有於前
    開時、地，與告訴人同處一室之事實。
  (二)證人即告訴人林梅春於警詢時及偵查中之證述。證明：上開
    全部犯罪事實。
  (三)證人陳耀潔於警詢時及偵查中之證述。證明：前開全部犯罪
    事實。
  (四)診斷證明書1 份及照片2 張。證明：告訴人受有如犯罪事實
    欄所示傷害之事實。
二、核被告陳元昌所為，係犯刑法第277 條第1 項之傷害罪嫌，
    屬家庭暴力防治法第2 條第2 項之家庭暴力罪。請審酌被告
    陳元昌身為告訴人林梅春之配偶，竟不思以理性之態度處理
    家中爭執；且被告事後毫無悔意，犯後態度不佳等一切情狀
    ，從重量處適當之刑，以儆效尤。
三、依刑事訴訟法第251 條第1 項提起公訴。
    此  致
臺灣臺中地方法院
中    華    民    國   100    年    6     月    23    日
                              檢察官  柯  學  航
本件正本證明與原本無異
中    華    民    國   100    年    7     月    1     日
                              書記官  賴  嘉  信
所犯法條
刑法第277 條第1 項
（普通傷害罪）
傷害人之身體或健康者，處 3 年以下有期徒刑、拘役或 1 千元
以下罰金。